【裁判字號】    89,易,3351
【裁判日期】    891030
【裁判案由】    恐嚇
【裁判全文】
臺灣板橋地方法院刑事判決                        八十九年度易字第三三五一號
    公  訴  人  臺灣板橋地方法院檢察署檢察官
    被      告  甲○○
右列被告因恐嚇取財案件，經檢察官提起公訴（八十九年度偵緝字第三七八號），本
院判決如左：
    主  文
甲○○共同意圖為自己不法之所有，以恐嚇使人將本人之物交付，未遂，累犯，處有
期徒刑拾月。
    事  實
一、甲○○於民國八十二年間，因違反麻醉藥品管理條例案件，經本院判處有期徒刑
    八月確定；於同年十二月二十三日，又因犯傷害罪為本院判處有期徒刑一年二月
    確定，上開二罪經裁定應合併執行有期徒刑一年八月，八十四年一月十四日假釋
    ，八十四年四月十八日假釋縮刑期滿執行完畢；又因非法施用毒品案件，經本院
    判處有期徒刑三年四月，於八十七年十月二十一日亦因縮刑期滿執行完畢。
二、甲○○竟不知悔改，於八十八年八月十二日下午四時十分許，與姓名年籍不詳綽
    號「阿堯」之成年男子，共同基於意圖為自己不法所有之犯意聯絡，至臺北縣蘆
    洲市○○○路三三巷臺北華府工地內，向監工乙○○恫稱：阿堯因賭博案即將入
    獄三個月服刑，缺錢花用，要求工地交付保護費新臺幣（下同）三、五千元等語
    ，致乙○○心生畏懼藉機拖延，並指示工人報警，致未得逞，嗣於同日下午四時
    三十分許，在同縣市○○○路二二三巷口，為臺北縣警察局蘆洲分局蘆洲派出所
    員警查獲未及逃離之甲○○，因悉上情。
二、案經臺北縣警察局蘆洲分局移由臺灣板橋地方法院檢察署檢察官偵查起訴。
    理  由
一、訊據被告甲○○固坦承與「阿堯」之男子，同至工地要求監工給予三、五千元之
    事實不諱，惟矢口否認有何恐嚇犯行，辯稱略以伊無恐嚇之意思，是說如果需人
    手可幫忙，未對監工出言恐嚇伊係冤枉云云。經查：
    (一)、右揭犯罪事實，業據證人乙○○於警訊暨偵查中證述明確，而證人乙○○與
        被告素不相識，毫無怨隙，自非攀誣。
    (二)、被告甲○○供稱：「（進入工地後，如何向該工地監工要錢？）我們進入該
        工地後，由『阿堯』向該工地監工說他因賭博罪即將入監執行，最近手頭很
        緊，欠錢用，希望工地幫忙幾千元，我在旁也說你們如果幫忙的話，以後工
        地有任何問題找我們，我們會儘量幫你們解決的『按：嗣於偵查中否認有說
        此話，見八十八年八月十九日偵查筆錄』，‧‧‧」等語（見八十八年八月
        十二日警訊筆錄）；於偵查中亦供稱：「工地為何要幫忙你？我們是說可以
        幫忙的話，以後有什麼事我們可以效勞」（見八十八年八月十三日偵查筆錄
        ）等語，核與證人乙○○於警、偵訊中指述係因案入監執行需求款項一節者
        大致相符。因此，對照前後述說，為了取得款項，近而為保護工地之舉，更
        堂而皇之告知因入獄執行，手頭緊欠錢花用需要款項，明顯已有暗諭對方，
        應為如何之配合，否則，當有其他不受到保護或其他特別情事發生，要無疑
        義。
    (三)、尤以其等離去時，復留下與之毫無相關之電話號碼（見偵查卷第九頁），該
        電話經偵查中查證結果，該使用人與之亦無任何之關聯，是若所供為真，則
        其等儘可使用得以聯繫之法，而非隨意使然，所謂「阿堯」者亦未據舉實，
        同屬飾卸。
    (四)、據上，本於一般人生活經驗常情認知，就素不相識之陌生者，告以其因涉及
        刑案即將入獄服刑，缺錢花用之訊息，相對人內心意念，均將生畏怖，自無
        庸疑，因之，被告出此行徑，雖辯以未言恫嚇，仍無解於恐嚇取財犯行，被
        告空言否認，顯係臨訟飾卸，諉無足採。事證明確，被告犯行，洵堪認定。
二、核被告甲○○所為，係犯刑法第三百四十六條第三項、第一項恐嚇取財未遂罪。
    被告與綽號「阿堯」之成年男子間，有犯意聯絡及行為分擔，均為共同正犯。被
    告已著手於恐嚇取財行為之實行，因被害人報警而不遂，為障礙未遂，依同法第
    二十六條前段之規定減輕其刑。查被告有如事實欄所載之論罪科刑執行情形，有
    臺灣高等法院檢察署刑案紀錄簡覆表在卷可憑，其於五年內，再犯有期徒刑以上
    之本罪，為累犯，應與上開未遂減輕事由，依先加後減之例為之。爰審酌被告自
    七十五年間起即有多項前科，現因傷害、毒品案件正執行中，素行、品行欠佳，
    正值壯年，不思力作，暨其犯罪動機、目的、手段暨所為嚴重危害社會公安秩序
    ，犯罪後仍一昧否認犯行不思悔過暨綜合其他一切情狀，量處如主文所示之刑。
據上論斷，應依刑事訴訟法第二百九十九條第一項前段，刑法第二十八條、第三百四
十六條第三項、第一項、第二十六條前段、第四十七條，罰金罰鍰提高標準條例第一
條前段，判決如主文。
本案經檢察官曾文鐘到庭執行職務。
中        華        民        國  八  十  九  年    十    月    三  十  日
                                      臺灣板橋地方法院刑事第六庭
                                              法  官  黎錦福
右正本證明與原本無異。
如不服本判決，應於判決送達後十日內向本院提出上訴狀。
                                              書記官  戴尚榮
中        華        民        國 八  十   九  年  十  一  月      四    日
附錄本案論罪科刑法條全文：
刑法第三百四十六條
意圖為自己或第三人不法之所有，以恐嚇使人將本人或第三人之物交付者，處六月以
上五年以下有期徒刑，得併科一千元以下罰金。
以前項方法得財產上不法之利益或使第三人得之者，亦同
前二項之未遂犯，罰之。


司法院資訊處製作；財團法人民間司法改革基金會備份。
